臺灣桃園地方法院刑事判決　　　　　　100年度審訴字第32號
公　訴　人　臺灣桃園地方法院檢察署檢察官
被　　　告　吳英圳　46　歲.
上列被告因違反槍砲彈藥刀械管制條例案件，經檢察官提起公訴
（99年度偵字第22786號），嗣於本院準備程序進行中，被告就
被訴事實為有罪之陳述，經本院告知簡式審判程序意旨，並聽取
當事人之意見後，本院合議庭裁定依簡式審判程序審理，判決如
下：
    主  文
吳英圳未經許可，持有槍砲之主要組成零件，累犯，處有期徒刑
柒月，併科罰金新臺幣捌仟元，罰金如易服勞役，以新臺幣壹仟
元折算壹日。扣案之土造金屬槍管壹支沒收。
    事  實
一、吳英圳前於(一)民國80年間因違反肅清煙毒條例等案件，經臺
    灣高等法院（下稱臺灣高院）以82年度上訴字第1302號判決
    分別判處有期徒刑11年、3 年2 月，應執行有期徒刑14年確
    定；(二)又於81年間因違反國家總動員法、傷害等案件，經本
    院以81年度訴字第312 號判決分別判處有期徒刑8 月、2 月
    ，上訴後，經臺灣高院以81年度上訴字第3950號判決就國家
    總動員法部分撤銷改判處有期徒刑8 月，並定應執行有期徒
    刑9 月確定。上開4 罪，嗣經臺灣高院以82年度聲字第847
    號裁定合併定應執行有期徒刑13年確定，於88年3 月18日假
    釋出監，假釋嗣經撤銷，尚餘殘刑有期徒刑5 年10月又23日
    。(三)另於89年間因竊盜案件，經本院以89年度易字第1655號
    判決判處有期徒刑4 月確定；(四)於同年間因施用毒品案件，
    經本院以90年訴字第271 號判決判處有期徒刑10月確定；(五)
    於同年間因侵占案件，經本院以89年桃簡字第1539號判決判
    處罰金銀元2,000 元確定。上開(四)、(五)2 罪，嗣經本院以96
    年聲減字第872 號裁定各減為有期徒刑5 月、罰金銀元1,00
    0 元（經折算易服勞役3 日）確定，並與前揭(三)所示罪刑及
    (一)、(二)所餘殘刑即有期徒刑5 年10月又23日接續執行，於96
    年7 月18日縮刑期滿執行完畢（於本案構成累犯）。
二、然吳英圳仍不知悔改，明知子彈與槍砲主要零件，屬於槍砲
    彈藥刀械管制條例第4 條第1 項第1 款、第2 款、第2 項前
    段管制之違禁物，非經主管機關許可，不得非法持有。竟仍
    基於持有之故意，於民國99年7 月21日下午1 時許，在桃園
    縣龜山鄉○○○路與復興三路口某不詳之玩具槍模型店，以
    新臺幣1 萬2,000 元之代價，購得不具殺傷力之仿BERETTA
    廠92FS型半自動手槍（含彈匣1 個）、不具殺傷力之非制式
    子彈1 顆、具殺傷力之非制式子彈2 顆、槍砲主要組成零件
    之土造金屬槍管1 支，而未經許可持有上開子彈及槍砲主要
    組成零件，並將之放置於其所駕駛之車號GF-6998 號自小客
    車駕駛座左側旁。嗣於同日晚上8 時30分許，在桃園縣中壢
    市○○○路886 號前，為警攔查臨檢而查獲，並扣得前揭手
    槍1 支、子彈3 顆及土造金屬槍管1 支。
三、案經桃園縣政府警察局報請臺灣桃園地方法院檢察署檢察官
    偵查起訴。
    理  由
一、本案被告吳英圳所犯均為死刑、無期徒刑或最輕本刑為3年
    以上有期徒刑以外之罪，其於本院準備程序中就前揭被訴事
    實均為有罪之陳述，經本院告知簡式審判程序之旨，並聽取
    當事人意見後，本院合議庭依刑事訴訟法第273條之1第1項
    規定，裁定由受命法官獨任進行簡式審判程序，合先敘明。
二、前開犯罪事實，業據被告吳英圳於警詢、檢察官詢問及本院
    審理時均坦承不諱，並有內政部警政署刑事警察局99年10月
    19日刑鑑字第0990131179號鑑定書及內政部99年11月30日內
    授警字第0990872399號函各1 份、扣案之上揭具殺傷力之非
    制式子彈2 顆、土造金屬槍管1 支、現場查獲照片6 幀等附
    卷可憑。綜上所述，足認被告吳英圳前揭自白與事實相符，
    堪以採信。本件事證明確，被告吳英圳犯行洵堪認定，應依
    法論罪科刑。
三、按槍砲彈藥刀械管制條例第12條第4 項、第13條第4 項，係
    將「持有」與「寄藏」為分別之處罰規定，而寄藏與持有，
    均係將物置於自己實力支配之下，僅寄藏必先有他人之持有
    行為，而後始為之受「寄」代「藏」而已。故寄藏之受人委
    託代為保管，其保管之本身，亦屬持有。不過，此之持有係
    受寄之當然結果，故法律上宜僅就寄藏行為為包括之評價，
    不應另就持有行為予以論罪。寄藏與持有之界限，應以持有
    即實力支配係為他人或為自己而占有管領為判別準據（最高
    法院95年臺上字第3978號判決意旨參照）。復同條例所稱「
    持有」，指就槍械執持占有而言，行為人主觀上須對槍械有
    執持占有之意思，客觀上有足以顯示實現其占有物上權利之
    行為，亦即必須行為人對該物有支配之意思，並實際上已將
    之移入自己事實上得為支配之狀態，即足當之（最高法院98
    年臺上字第854 號判決意指參照）。準此，被告吳英圳買受
    上開具殺傷力之非制式子彈2 顆、土造金屬槍管1 支，乃係
    為自己持有本件子彈、槍砲主要組成零件，非為他人受寄代
    藏。是核被告吳英圳所為，係犯槍砲彈藥刀械管制條例第12
    條第4 項未經許可持有子彈罪、同條例第13條第4 項之未經
    許可持有槍砲主要組成零件罪，起訴書所犯法條誤載為未經
    許可「寄藏」子彈、槍砲主要組成零件罪，業經蒞庭檢察官
    當庭更正，基於檢察一體，本院自應以公訴人變更後之罪名
    為審理。被告以一持有之行為，同時持有子彈、槍砲主要組
    成零件，而同時觸犯未經許可持有子彈罪、未經許可持有槍
    砲主要組成零件罪2 罪名，應依刑法第55條想像競合犯之規
    定，論以較重之未經許可持有槍砲主要組成零件罪處斷。又
    被告吳英圳前有如事實欄一所載之刑案前科紀錄及徒刑執行
    情形，並有臺灣高等法院被告前案紀錄表在卷可憑，其於有
    期徒刑執行完畢5 年內故意再犯本件有期徒刑以上之罪，依
    刑法第47條第1 項規定成立累犯，並應加重其刑。爰審酌被
    告吳英圳明知未經許可持有子彈、槍砲主要組成零件，危害
    人身安全、社會秩序至鉅，而為法律所厲禁，仍恣意持有具
    殺傷力之子彈2 顆、槍砲主要組成零件即土造金屬槍管1 支
    ，藐視公共規範，欠缺守法觀念，應予非難，兼衡其持有前
    開槍枝期間，並未實際造成他人生命、身體、財物之損害，
    且犯後尚知坦承犯行，態度良好等一切情狀，量處如主文所
    示之刑，併科罰金部分並諭知易服勞役之折算標準，以資懲
    儆。
四、扣案之土造金屬槍管1支，屬違禁物，不問屬於被告吳英圳
    與否，依刑法第38條第1 項第1 款規定，宣告沒收。至扣案
    手槍1 支（槍枝管制編號0000000000號），經送鑑定結果，
    認係仿BERETTA 廠92FS型半自動手搶製造之改造手槍，惟金
    屬槍管與金屬槍機均為實心材質，且欠缺抓子鉤，無法供發
    射彈丸使用，認不具殺傷力；另扣案之非制式直徑8.9mm 子
    彈1 顆，經送鑑定結果，因欠缺底火而認不具殺傷力；均非
    違禁物品或被告吳英圳所有供本件犯罪所用之物，爰均不為
    沒收之宣告。又扣案原有殺傷力之非制式子彈2 顆，經鑑定
    過程試射擊發失其子彈性質，已不具殺傷力，亦不予諭知沒
    收，末此敘明。
據上論斷，應依刑事訴訟法第273 條之1 第1 項、第299 條第1
項前段，槍砲彈藥刀械管制條例第12條第4 項、第13條第4 項，
刑法第11條第1 項前段、第55條、第47條第1 項、第42條第3 項
、第38條第1 項第1 款，判決如主文。
本案經檢察官簡方毅到庭執行職務。
中    華    民    國    100   年    3     月    31    日
                        刑事庭    法  官  鍾雅蘭
以上正本證明與原本無異。
如不服本判決，應於判決送達後10日內向本院提出上訴狀（應附
繕本），其未敘述上訴理由者，應於上訴期間屆滿後20日內補提
理由書狀於本院，上訴於臺灣高等法院。
                                  書記官  石曉芸
中    華    民    國    100   年    3     月    31    日
附錄本案論罪科刑法條：
槍砲彈藥刀械管制條例第12條
未經許可，製造、販賣或運輸子彈者，處 1 年以上 7 年以下有
期徒刑，併科新台幣 500 萬元以下罰金。
未經許可，轉讓、出租或出借子彈者，處 6 月以上 5 年以下有
期徒刑，併科新台幣 300 萬元以下罰金。
意圖供自己或他人犯罪之用，而犯前二項之罪者，處 3 年以上
10 年以下有期徒刑，併科新台幣 700 萬元以下罰金。
未經許可，持有、寄藏或意圖販賣而陳列子彈者，處 5 年以下
有期徒刑，併科新台幣 300 萬元以下罰金。
第 1 項至第 3 項之未遂犯罰之。
槍砲彈藥刀械管制條例第13條
未經許可，製造、販賣或運輸槍砲、彈藥之主要組成零件者，處
 3 年以上10 年以下有期徒刑，併科新台幣 700 萬元以下罰金
。
未經許可，轉讓、出租或出借前項零件者，處 1 年以上 7 年以
下有期徒刑，併科新台幣 500 萬元以下罰金。
意圖供自己或他人犯罪之用，而犯前 2 項之罪者，處 5 年以上
有期徒刑，併科新台幣 1000 萬元以下罰金。
未經許可，持有、寄藏或意圖販賣而陳列第 1 項所列零件者，
處 6 月以上5 年以下有期徒刑，併科新台幣 300 萬元以下罰金
。
第 1 項至第 3 項之未遂犯罰之。